最高法院刑事判決　　　　　　　　　　　　　　　八十八年度台上字第五二四五號
　　上　訴　人　甲○○
右上訴人因重傷害案件，不服台灣高等法院中華民國八十八年四月十六日第二審判決
（八十七年度上訴字第五四七七號，起訴案號：台灣板橋地方法院檢察署八十七年度
偵緝字第二三七號），提起上訴，本院判決如左：
    主  文
上訴駁回。
    理  由
按刑事訴訟法第三百七十七條規定，上訴於第三審法院，非以判決違背法令為理由，
不得為之。是提起第三審上訴，應以原判決違背法令為理由，係屬法定要件。如果上
訴理由狀並未依據卷內訴訟資料，具體指摘原判決不適用何種法則或如何適用不當，
或所指摘原判決違法情事，顯與法律規定得為第三審上訴理由之違法情形，不相適合
時，均應認其上訴為違背法律上之程式，予以駁回。本件原判決綜合調查證據之結果
，認上訴人甲○○犯有刑法第二百七十八條第三項第一項使人受重傷未遂罪之事實，
因認第一審判決論上訴人以上開罪名，並依刑法第二十六條前段未遂減輕之規定，減
輕其刑後，量處有期徒刑貳年柒月；西瓜刀壹把，係上訴人所有供犯罪所用之物，依
法沒收，為無不合，予以維持，駁回上訴人在第二審之上訴，已詳敘認定犯罪事實之
依據及憑以認定之理由，並對上訴人否認犯罪之辯詞，如何不足採信，均已依據卷內
資料予以指駁及說明，從形式上觀察，原判決並無違背法令情形。按事實之認定及證
據之取捨，乃屬事實審法院之職權，苟無違反經驗法則及論理法則，自難指為違法。
上訴人如何具備重傷害故意，原判決已於理由三詳述其調查審認之結果，核屬事實審
法院採證認事職權之適法行使，難謂有何違法。雖被害人徐正光右手之傷勢不致殘廢
（參原審卷第五十五頁亞東紀念醫院民國八十八年二月十日（八八）亞門六四—二字
第○三五八號函），惟此僅影響既遂、未遂之判斷，與上訴人是否具有重傷害之故意
無涉。上訴意旨仍執陳詞，謂其並無重傷害被害人之故意，指摘原判決認事用法殊有
未當等語，係就原判決已詳為論斷與說明之事項，再為事實上之爭執，殊非適法之第
三審上訴理由。又刑事訴訟法第三百七十九條第十款所謂應於審判期日調查之證據，
必須該證據確與待證事實有重要關係，就其案情實有調查之必要者而言。本件事證已
臻明確，原審未就被害人所持木棍來源，上訴人持刀砍殺被害人之方向等項為無益之
調查，不能任指為違法。至原判決就證人陳秋燕於事發時是否在場乙節，雖未說明其
未予調查之理由，理由稍嫌疏漏，惟於判決主旨尚不生影響，按諸刑事訴訟法第三百
八十條規定，不得執為適法之第三審上訴理由。再卷宗內之筆錄及其他文書可為證據
者，應向被告宣讀或告以要旨，此為刑事訴訟法第一百六十五條第一項所明定。原審
採信證人陳秋燕於偵查中所為證詞（參第二一八四九號偵查卷第八頁反面、第二十五
頁），既已依前開規定，於言詞辯論期日對上訴人告以要旨（參原審卷第九十六頁反
面），予以辯解之機會，即足認已踐行所應調查之程序。再上訴人確有重傷害被害人
之事實，則原判決事實欄之「預藏」二字，縱予除去，亦無礙上訴人成罪。此外，上
訴人徒憑己意，對原審職權之適法行使及原判決理由已詳為論斷之事項，任意爭辯，
顯與法定上訴第三審之形式要件不符，其上訴違背法律上之程式，應予駁回。
據上論結，應依刑事訴訟法第三百九十五條前段，判決如主文。
中      華      民      國    八十八    年      九      月     十六     日
                              最高法院刑事第七庭
                                  審判長法官  謝  家  鶴
                                        法官  洪  文  章
                                        法官  花  滿  堂
                                        法官  陳  世  淙
                                        法官  洪  佳  濱
      右正本證明與原本無異
                                              書  記  官
中      華      民      國    八十八    年      九      月     三十     日
